【裁判字號】    99,審訴,1485
【裁判日期】    991029
【裁判案由】    強盜等
【裁判全文】
臺灣桃園地方法院刑事判決            99年度審訴字第1485號
公  訴  人  臺灣桃園地方法院檢察署檢察官
被      告  甲○○
選任辯護人  劉士昇律師
上列被告因強盜等案件，經檢察官提起公訴（99年度偵字第1059
4 號），被告於本院準備程序進行中，就被訴事實為有罪之陳述
，經本院告知簡式審判程序意旨，並聽取公訴人及被告之意見後
，本院裁定改依簡式審判程序審理，茲判決如下：
    主      文
甲○○竊盜，處有期徒刑陸月；又意圖為自己不法之所有，而搶
奪他人之動產，處有期徒刑壹年貳月；應執行有期徒刑壹年陸月
。緩刑伍年，並應向指定之政府機關、政府機構、行政法人、社
區或其他符合公益目的之機構或團體提供貳佰肆拾小時之義務勞
務。
    事實及理由
一、犯罪事實：
    甲○○(一)意圖為自己不法之所有，於民國99年4 月8 日12時
    許，在桃園縣大溪鎮○○路、桃64線路口旁，以自備之鑰匙
    （業經甲○○丟棄而未扣案）發動文建榮所有而由乙○○持
    有使用（起訴書誤載為乙○○所有）停放於上開路旁之車號
    J9K-003 號重型機車得手；(二)復於翌（9 ）日上午11時許，
    騎乘上開機車行經桃園縣龍潭鄉台灣企銀前，因見丙○○在
    銀行內領錢，隻身可欺，竟意圖為自己不法之所有而基於搶
    奪之犯意，騎乘上開贓車尾隨丙○○至同縣龍潭鄉○○路、
    渴望路口，趁丙○○停等紅燈之際，徒手開啟丙○○駕駛之
    車號5H-6508 號自用小客車副駕駛座車門，搶奪其所有置於
    車上之手提袋1 個（內有現金新臺幣《下同》76萬元）得手
    ，惟丙○○不干遭搶，遂下車追趕並大喊「搶劫」，且與甲○○展開拉扯，甲○○見丙○○反抗激烈，急欲逃離現場，
    然因上開贓車一時無法發動，又見丙○○所駕車輛並未熄火
    ，遂接續上開搶奪犯意，趁丙○○不及反應之際，搶得上開
    車輛（車上另有內含現金3 萬元、身分證、健保卡各1 張、
    駕駛執照2 張、信用卡4 張、提款卡5 張之皮包1 個），於
    臨行之際，為阻礙丙○○追趕，復將上開搶得之手提袋丟出
    車外，隨即駕駛該車離去。嗣警方獲報後循線於同年月11日
    18時許，在甲○○所有而停放於桃園縣龍潭鄉○○路住處地
    下停車場之車號L4-9633 號自用小客車內，扣得上開丙○○
    遭搶之身分證、健保卡、駕駛執照等物而查獲。案經桃園縣
    政府警察局龍潭分局報請臺灣桃園地方法院檢察署檢察官偵
    查起訴。
二、證據名稱：
  (一)被告甲○○於警詢、檢察官偵查、本院準備程序及審理中之
    自白。
  (二)被害人乙○○於警詢及本院準備程序中之指訴，被害人丙○○於警詢、檢察官偵訊及本院準備程序中之指訴，證人沈台
    興、戴月真於警詢中之證述。
  (三)桃園縣政府警察局龍潭分局贓物認領保管單（具領人：丙○○）、贓物認領保管單（具領人：乙○○）、桃園縣政府警
    察局龍潭分局搜索扣押筆錄、扣押物品目錄表、贓證物及現
    場蒐證照片、監視器翻拍照片、失車- 唯讀案件基本資料、
    車籍查詢- 基本資料詳細畫面各1 份。
  (四)臺灣高等法院被告前案紀錄表1 份。
三、核被告所為，分別係犯刑法第320 條第1 項之竊盜罪及同法
    第325 條第1 項之搶奪罪。起訴書就上開犯罪事實(二)部分以
    刑法第328 條第1 項之強盜罪論告，固有未洽，然業經公訴
    人當庭更正起訴法條及罪名為同法第325 條第1 項之搶奪罪
    ，本院當就更正後之論罪科刑法條予以審究，自無變更起訴
    法條之必要，附此敘明。又被告先後分別搶得手提袋、車輛
    之行為，係於密切接近之時、地實施，侵害同一法益，各行
    為之獨立性極為薄弱，依一般社會觀念，在時間差距上，難
    以強行分開，在刑法評價上，以視為數個舉動之接續施行，
    合為包括之一行為予以評價，較為合理，自應論以接續犯，
    僅論以一搶奪罪即為已足。再被告所犯竊盜罪及搶奪罪間，
    犯意各別，行為互殊，應予分論併罰。爰審酌被告正值壯年
    、身體健全，竟不思以正當手段獲取財物，反以竊盜、搶奪
    方式不法侵害他人財產，及其犯罪之動機、目的，且所竊取
    、搶奪之大部分財物分別經被害人等領回，並賠償被害人丙○○之損害，有和解書1 份在卷可稽，暨犯後坦承犯行，態
    度良好等一切情狀，分別量處如主文所示之刑，並定其應執
    行之刑，以示懲儆。末查，被告前於79年間因竊盜案件，經
    本院以79年度易字第1921號判決判處有期徒刑9 月確定，並
    於84年5 月20日期滿執行完畢後，5 年以內未曾因故意犯罪
    受有期徒刑以上刑之宣告，此有臺灣高等法院被告前案紀錄
    表1 紙在卷可按，其因一時失慮，致罹刑典，信其經此教訓
    ，應能知所警惕，而無再犯之虞，且考量其現從事水電工作
    ，為家庭經濟收入之重要來源，家中則僅有大陸籍配偶共負
    家計，並有一年祇2 歲之幼兒待哺，此外參酌被害人等亦均
    表示願予被告自新機會，本院因認其所受之刑之宣告以暫不
    執行為適當，爰依刑法第74條第1 項第2 款、第2 項第5 款
    規定，併予諭知如主文所示之緩刑期間，並應於緩刑期間向
    指定之政府機關、政府機構、行政法人、社區或其他符合公
    益目的之機構或團體提供240 小時之義務勞務，俾收啟新及
    惕儆之雙效。
四、應適用之法條：
    刑事訴訟法第299 條第1 項前段、第273 條之1 第1 項、第
    310 條之2 、第454 條第1 項，刑法第320 條第1 項、第32
    5 條第1 項、第51條第5 款、第74第1 項第2 款、第2 項第
    5 款，刑法施行法第1 條之1 第1 項、第2 項前段。
五、如不服本判決，得自收受送達之翌日起10日內向本院提出上
    訴狀（應附繕本），其未敘述上訴理由者，應於上訴期間屆
    滿後20日內補提理由書狀於本院，上訴於臺灣高等法院。
本案經檢察官王碩志到庭執行職務。
中    華    民    國    99    年    10    月    29    日
                  刑事庭        法  官  潘怡華
以上正本證明與原本無異。
如不服本判決應於收受判決後10日內向本院提出上訴書狀，並應
敘述具體理由。其未敘述上訴理由者，應於上訴期間屆滿後20日
內向本院補提理由書( 均須按他造當事人之人數附繕本) 「切勿
逕送上級法院」。
                                書記官  施春祝
中    華    民    國    99    年    10    月    29    日
附錄本案論罪科刑法條：
刑法第320條第1項
意圖為自己或第三人不法之所有，而竊取他人之動產者，為竊盜
罪，處5 年以下有期徒刑、拘役或5 百元以下罰金。
刑法第325條第1項
意圖為自己或第三人不法之所有，而搶奪他人之動產者，處六月
以上五年以下有期徒刑。

司法院資訊處製作；財團法人民間司法改革基金會備份。
